hr-HR: Stil navlake za sedlo: Torba za nošenje ili kovčeg; Navlaka za vožnju; Navlaka za pohranu; Ostalo
sk-SK: Štýl poťahu sedla: Prenosná taška alebo kufrík; Poťah na jazdenie; Ochranný obal na uskladnenie; Iné
nl: Zadelhoes stijl: Draagtas of koffer; Rijhoes; Opberghoes; Overige
da: Sadelbetrækstil: Bæretaske eller etui; Rideovertræk; Opbevaringsovertræk; Andet
lt-LT: Balnelio uždangalo stilius: Nešiojimo krepšys arba dėklas; Jojimo uždangalas; Laikymo uždangalas; Kita
de: Stil des Sattelbezugs: Tragetasche oder Koffer; Reitbezug; Aufbewahrungshülle; Sonstige
ko: 안장 커버 방식: 운반 가방 또는 케이스; 탑승용 커버; 보관용 커버; 기타
es: Estilo de funda de montura: Bolsa o estuche de transporte; Funda para montar; Funda de almacenamiento; Otro
pt-PT: Tipo de capa para selim: Saco de transporte ou estojo; Capa de sela para montar; Capa de armazenamento; Outro
zh-TW: 座墊套樣式: 攜行袋或攜行盒; 騎乘坐墊套; 收納套; 其他
ja: サドルカバースタイル: キャリーバッグまたはケース; 騎乗用カバー; 保管用カバー; その他
fi: Satulanpäällisen tyyli: Kantokassi tai suojakotelo; Ratsastussuoja; Säilytyssuoja; Muu
bg-BG: Стил на калъфа за седло: Чанта или калъф за пренасяне; Калъф за езда; Калъф за съхранение; Друго
ru: Стиль чехла для седла: Сумка для переноски или чехол; Накидка для езды; Чехол для хранения; Другое
sv: Sadelöverdragsstil: Bärväska eller fodral; Ridöverdrag; Förvaringsöverdrag; Övrigt
tr: Sele örtüsü stili: Taşıma çantası veya kılıf; Biniş kılıfı; Saklama kılıfı; Diğer
vi: Kiểu bọc yên ngựa: Túi hoặc hộp đựng; Bọc bảo vệ khi cưỡi; Bọc bảo quản; Khác
ro-RO: Stilul husei pentru șa: Geantă sau husă de transport; Husă pentru călărie; Husă de depozitare; Altele
hu: Nyereghuzat stílusa: Hordtáska vagy tok; Lovagló nyereghuzat; Tárolóhuzat; Egyéb
cs: Styl krytu sedla: Taška nebo obal; Obal pro jízdu; Úložný obal; Jiné
el: Στυλ καλύμματος σέλας: Τσάντα μεταφοράς ή θήκη; Κάλυμμα ιππασίας; Κάλυμμα αποθήκευσης; Άλλο
zh-CN: 马鞍罩样式: 便携袋或收纳盒; 骑行座套; 存放座套; 其他
sl-SI: Stil prevleke za sedlo: Torba ali kovček za prenašanje; Prevleka za uporabo med jahanjem/vožnjo; Prevleka za shranjevanje; Drugo
fr: Type de housse de selle: Sac ou housse de transport; Housse de selle pour la monte; Housse de rangement; Autre
nb: Stil på saltrekket: Bæreveske eller etui; Trekk til ridning; Oppbevaringstrekk; Annet
pl: Styl pokrowca na siodło: Torba transportowa lub pokrowiec; Pokrowiec na czas jazdy; Pokrowiec do przechowywania; Inne
th: สไตล์ผ้าคลุมอานม้า: กระเป๋าถือหรือเคส; ผ้าคลุมแบบขี่; ผ้าคลุมสำหรับจัดเก็บ; อื่นๆ
pt-BR: Capa de selim estilo: Bolsa ou estojo de transporte; Capa de montaria; Capa de armazenamento; Outros
en: Saddle cover style: Carry bag or case; Ride-on cover; Storage cover; Other
it: Stile del coprisella: Borsa per il trasporto o custodia; Coprisella da equitazione; Copertura per rimessaggio; Altro